臺灣基隆地方法院基隆簡易庭民事判決
原　　　告　甲○○
被　　　告　乙○○
上列當事人間請求給付會款事件，本院於民國96年5月2日言詞辯
論終結，判決如下：
    主  文
被告應給付原告新臺幣貳拾萬元，及自民國九十六年四月十二日
起至清償日止，按週年百分之五計算之利息。
訴訟費用新臺幣貳仟壹佰元由被告負擔。
本判決得假執行。
    事實及理由
一、按訴狀送達後，原告不得將原訴變更或追加他訴，但擴張或
    減縮應受判決事項之聲明者，不在此限，民事訴訟法第 255
    條第1項第3款定有明文。本件原告起訴主張被告應給付原告
    新臺幣（下同）38萬元，及自起訴狀繕本送達翌日起至清償
    日止，按週年百分之5 計算之利息；嗣於本院審理時，聲明
    變更上開請求金額為20萬元，利息請求部分則同原訴之聲明
    ，核屬應受判決事項聲明之擴張與減縮，於法並無不合，應
    先敘明。
二、原告起訴主張：原告前自為會首，邀集會員成立合會，會期
    自民國93年4月10日起至96年12月10 日止，會員含會首共51
    會份，每期會款新臺幣（下同）1萬元，於每月10 日開標，
    另自94年6月25日起每逢6、12月之25日加標一次（下簡稱系
    爭合會），被告除參加1 會份外，並以其妻丙○○之名義另
    參加1會份，分別於第10 會（94年10月10日開標）、第11會
    （94年11月10 日開標）得標，被告2次得標之合會金均由原
    告小姑轉交被告，惟第二會合會金遭原告小姑挪用20萬元，
    嗣後原告小姑陸續為被告繳納死會會款，前開挪用款項均已
    還清。詎被告旋即避不見面，原告屢催被告復會，被告均藉
    詞推諉，顯無履行系爭合會契約誠意，為此以起訴狀繕本送
    達被告為解除系爭合會契約之意思表示，並請求判決如主文
    第1 項所示等情。而被告於言詞辯論期日到庭，自承仍積欠
    原告死會會款20萬元，惟抗辯因原告遲付合會金，被告因此
    向他人借款，該借款利息以每月按4,000元計算，10 個月共
    支出利息4 萬元，爰主張以該筆債權於原告請求之範圍內予
    以抵銷云云。
三、原告主張上開事實，業據提出合會會單、歷次得標紀錄單等
    件為證，核屬相符，並為被告所不爭執，應堪信為真實。至
    被告主張抵銷抗辯部分，按當事人主張有利於己之事實者，
    就其事實有舉證之責任；原告於起訴原因已有相當之證明，
    而被告於抗辯事實並無確實證明方法，僅以空言爭執者，當
    然認定其抗辯事實之非真正，而應為被告不利益之裁判，此
    觀民事訴訟法第277條前段、並參照最高法院18年上字第285
    5 號判例即可明知。查，被告主張以其因原告遲付合會金，
    被告因此向他人借款所支出之利息4 萬元，爰主張以該筆債
    權於原告請求之範圍內予以抵銷，惟被告僅空言爭執，而未
    就該筆債權之存在舉證以實其說，依前開判例意旨，被告是
    項抗辯顯不可採，為無理由。
四、從而，原告依兩造間合會之法律關係，請求被告給付如主文
    第1項所示之本金及利息，為有理由，應予准許。
五、本件係民事訴訟法第427條第2 項第7款本於合會有所請求而
    涉訟，本院既為被告敗訴之判決，自應依職權宣告假執行。
六、訴訟費用即裁判費2,100 元由被告負擔。又原告縮減訴之聲
    明，就該縮減部分而言，與撤回無異，故該部分所生之費用
    ，依民事訴訟法第83 條第1項前段，自應由原告自行負擔，
    併此敘明。
中　　華　　民　　國　　96　　年　　5　　月　　11　　日
　　              基隆簡易庭法　官　徐世禎
以上正本係照原本作成。
對於本件判決如有不服，應於收受送達後20日內向本院提出上訴
書狀，上訴於本院合議庭，並按他造當事人之人數附具繕本。
中　　華　　民　　國　　96　　年　　5　　月　　11　　日
                            書記官　賴敏慧
